【裁判字號】    97,審小上,41
【裁判日期】    971121
【裁判案由】    清償借款
【裁判全文】
臺灣臺北地方法院民事裁定            97年度審小上字第41號
上  訴  人  甲○○
            乙○○
被上訴人    臺灣銀行股份有限公司
法定代理人  丙○○
當事人間請求清償借款事件，上訴人對於中華民國97年10月1 日
本院新店簡易庭97年度店小字第1262號第一審小額民事判決提起
上訴，本院裁定如下：
    主  文
上訴駁回。
第二審訴訟費用新台幣壹仟伍佰元由上訴人連帶負擔。
    理  由
一、按對於小額程序之第一審裁判上訴，非以其違背法令為理由
    ，不得為之；至其上訴狀應記載上訴理由，表明下列各款事
    項：一原判決所違背之法令及其具體內容，二依訴訟資料可
    認為原判決有違背法令之具體事實，民事訴訟法第四百三十
    六條之二十四第二項、第四百三十六條之二十五分別定有明
    文。又依同法第四百三十六條之三十二第二項準用第四百六
    十八條及第四百六十九條第一款至第五款規定，判決不適用
    法規或適用不當者，為違背法令，其中判決有同法第四百六
    十九條第一款至第五款情形之一者，為當然違背法令。是當
    事人於小額訴訟程序提起上訴，如依民事訴訟法第四百六十
    八條規定，以第一審判決有不適用法規或適用法規不當為理
    由時，其上訴狀或理由書應有具體之指摘，並揭示該法規之
    條項或其內容；若係成文法以外之法則，應揭示該法則之旨
    趣；倘為司法院解釋、或最高法院之判例，則應揭示該判解
    之字號或其內容。如以民事訴訟法第四百六十九條第一款至
    第五款情形為理由時，其上訴狀或理由書，應揭示合於該條
    款之事實。上訴狀或理由書如未依此項方法表明者，即難認
    為已對第一審判決之違背法令有具體之指摘，其上訴自難認
    為合法。
二、本件上訴人上訴意旨僅略述：其家境困頓，且上訴人甲○○
    目前病情尚未好轉而待業中，上訴人期能延期或分期攤還所
    欠債務，為此提起上訴等語。惟查，綜觀其上訴理由，實未
    具體說明原審判決有何不適用法規或適用法規不當之情形，
    亦未揭示該法規之條項或其內容，及合於民事訴訟法第四百
    六十九條所列各款之事實，要難認對原審判決有如何違背法
    令情事已為具體之指摘，揆諸前揭說明，自不得謂已合法表
    明上訴理由。從而，本件上訴不合程式，為不合法，應予駁
    回。
三、訴訟費用之負擔：本件上訴裁判費為新台幣1,500元，應由
    上訴人連帶負擔，爰確定如主文第二項所載。
四、據上論結，本件上訴為不合法，依民事訴訟法第四百三十六
    條之三十二第一項、第二項、第四百四十四條第一項前段、
    第九十五條、第八十五條第二項、第四百三十六條之十九第
    一項，裁定如主文。
中    華    民    國    97    年    11    月    21    日
                  民事第六庭審判長法  官  劉坤典
                                  法  官  劉又菁
                                  法  官  賴錦華
以上正本係照原本作成
本裁定不得抗告。
中    華    民    國    97    年    11    月    21    日
                                  書記官  張馨文


司法院資訊處製作；財團法人民間司法改革基金會備份。
